# 产业并购基金账务处理

提问人：1091 时间：2019-02-17 09:43:23
A 公司与 B 基金公司共同出资设立C 基金（合伙投资公司），A 作为唯一的 LP，出资 99%，B 作为GP，出资 1%，实质判断 B 为A 的代理人，合伙企业C 设立的目的为对 A拟进入的行业的目标公司进行投资，C对目标公司形成控制，请问 C 基金自身对目标公司投资如何进行账务处理？是作为以公允价值计量且其变动计入当期损益的金融资产，还是长期股权投资？
是否需要合并报表？谢谢各位老师。

回答人：chenyiwei
对于 C 自身的会计处理，应对照合并报表准则关于 “投资性主体” 的定义和特征的规定，确定 C是否属于投资性主体。如果是，则可以不编制 C的合并报表，C自身报表中将该项投资作为以公允价值计量且其变动计入损益的金融资产核算。
但无论C 自身报表中如何核算及 C是否编制合并报表，A 的合并报表均应将 C 及其控制的被投资企业纳入合并报表范围，并将 B在 C 中所享有的权益作为负债列示。